---
output:
  html_document: default
  pdf_document: default
---
---

# Projeto - Data Science Academy

### André Campos da Silva
### 8 de Novembro, 2020

## Projeto  -  Analise de Crédito
Fazer uma analise de credito em clientes novos, baseados em dados de clientes antigos, afim de determinar se esse novo cliente pode ou não ter carta de crédtio. 
## Coletando os dados

``` {r}
# Carrego os pacotes necessários para o projeto
library('tidyverse')
library("plyr")
library('data.table')
library('corrplot')
library('randomForest')
library('caTools')
library('DMwR')
library('caret')
library('caTools')
```




```{r}
# Carrego os dados de treino que será tratado e usado para a análise e treinamento.
df_credito_base <- read_csv('credit_dataset.csv')
head(df_credito_base)
```

```{r}
# Faço uma verificação do formato dos dados.
glimpse(df_credito_base)
```


## Tratamento dos dados

```{r}
# Os dados estão quase todos na mesmas escala apenas 3 que estão fora, esses nos irei
# normaliza-los, os demais são fatores e então colocarei como fator 
# sobretudo a variavel target credit.rating.
scale(df_credito_base$age, center = T, scale = T)
glimpse(df_credito_base)
any(is.na(df_credito_base))
```

```{r}
# Pego as variáveis que serão normalizadas
vals_normalizar <-c('age', 'credit.amount','credit.duration.months') 
head(vals_normalizar)
```

```{r}
# Pegos as variáveis que serão convertidas para factor. 
vals_factor<- c('credit.rating','account.balance','previous.credit.payment.status','credit.purpose',
             'savings','employment.duration','installment.rate','marital.status','guarantor',
             'residence.duration','current.assets', 'other.credits','apartment.type','bank.credits',
             'occupation','dependents','telephone','foreign.worker' )
```

```{r}
# Crio as funçãos de normalização e transformação das variáveis
factorfunc <- function(df, var){
    for (i in var){
      df[[i]] = as.factor(df[[i]])
    }
  return(df)
}
normfunc <- function(df, var) {
  for (i in var){
    df[[i]] = scale(df[[i]],center = T, scale = T)
  }
  return(df)
}
```

```{r}
# Faço a conversão das variaveis que deve ser fatores e normalizo as que precisam ser normalizadas
# e jogo tudo no df_credito
df_credito <- factorfunc(df_credito_base, vals_factor)
df_credito <- normfunc(df_credito, vals_normalizar)
glimpse(df_credito)
head(df_credito)
```

## Analise Exploratória 


```{r}
# Verifico como esta o balanceamento da minha variável target, vejo que está desbalanceada 
# temos muitos mais casos de aprovado do que negado, terei que balancear antes da criação dos modelos preditivos.
ggplot(df_credito, aes(x = credit.rating)) + geom_bar()
```



```{r}
# Crio um plot para cada variável factor e mostro em um facet a quantidade de aprovados e reprovados
# por cada variavel. 
# Primeiro crio a função depois passo ela para a lista de variavel. 
plotfunction <- function(x){
    ggplot(df_credito, aes(x=x))+
    geom_bar()+
    facet_grid(. ~ credit.rating)+
    ggtitle(paste('Total de Aprovado(1) / Não-Aprovado´(0) de ',x))
}
  
lapply(vals_factor, plotfunction)
```


## Feature Selection (Seleção de Variáveis) 

```{r}
# Uso o randomForest para a seleção das variaveis mais importante para o modelo

modimportance <- randomForest(data=df_credito, credit.rating ~., 
                              ntree = 200, nodesize = 20, importance = T)

varImpPlot(modimportance)
```


## Split dos dados 

```{r}
# Crio os dados de treino e teste para o treinamento dos algoritmos

split = sample.split(df_credito$age, SplitRatio = 0.70)

treino = subset(df_credito, split == TRUE)
teste = subset(df_credito, split == FALSE)

# Verifico as dimensões dos dados de treino e teste. 
dim(treino)
dim(teste)
ggplot(teste, aes(x = credit.rating)) + geom_bar()
```

## Balanceamento dos dados


```{r}
# Para usar o SMOTE temos que converter o dataset treino pra data.frame, pois ao carregar com o readr
# ele ja tras como tibble e o smote da erro. Fiz a correção balancei e como mostrado no plot, 
# temos agora uma variavel target balanceada, podemos então treinar os modelos. 

treino_balanced <- as.data.frame(treino)
class(treino_balanced)
treino_balanced <- SMOTE(credit.rating ~ .,treino_balanced, perc.over = 90, perc.under = 200)
ggplot(treino_balanced, aes(x = credit.rating)) + geom_bar()
```
  


## Algoritmos de aprendizagem 

```{r}
# Modelo 1 com o KSVM  library(kernlab)            

library(kernlab) 
modelo_v1 <- ksvm(credit.rating ~ account.balance
                  +credit.duration.months
                  +previous.credit.payment.status
                  +savings
                  +current.assets
                  ,data= treino_balanced,type="C-bsvc", kernel = "rbfdot")

previsao_v1 <- predict(modelo_v1, teste)
confusionMatrix(previsao_v1,teste$credit.rating) 
```



```{r}
# Modelo 2 com o RandomForest library('randomForest') 
library('randomForest')    
?randomForest
modelo_v2 <- randomForest(credit.rating ~ account.balance
                          +credit.duration.months
                          +previous.credit.payment.status
                          +savings
                          +current.assets
                          ,data= treino_balanced
                          ,ntree = 100 
                          ,nodesize = 10
                          ,cost = Cost_func)

previsao_v2 <- predict(modelo_v2, teste)
confusionMatrix(previsao_v2, teste$credit.rating)
```


```{r}
# Modelo3 svm do pacote library(e1071)
library(e1071) 
modelo_v3 <- svm(credit.rating ~ account.balance
                  +credit.duration.months
                  +previous.credit.payment.status
                  +savings
                  +current.assets
                  ,data= treino_balanced
                  ,type = 'C-classification')

previsao_v3 <- predict(modelo_v3, teste)
confusionMatrix(previsao_v3, teste$credit.rating)
```


```{r}
#Modelo 4  naiveBayes do  pacote library(e1071)
library(e1071) 
?naiveBayes
modelo_v4 <- naiveBayes(credit.rating ~ account.balance
                   +credit.duration.months
                   +previous.credit.payment.status
                   +savings
                   +current.assets
                   ,data= treino_balanced
                    )
previsao_v4 <- predict(modelo_v4, teste)
confusionMatrix(previsao_v4,teste$credit.rating)

```
```{r}
# Tentando Otimizar o modelo com o C5.0 e library(C50)
library(C50)  
Cost_func <- matrix(c(0, 2, 1.5, 0), nrow = 2, dimnames = list(c("0", "1"), c("0", "1")))

modelo_v9 <- C5.0(credit.rating ~ account.balance
                   +credit.duration.months
                   +previous.credit.payment.status
                   +savings
                   ,data= treino_balanced
                   ,trials = 100,
                   cost = Cost_func)


modelo_v9 <- predict(modelo_v9, teste)
confusionMatrix(modelo_v9,teste$credit.rating)
```





